【裁判字號】    88,易,119
【裁判日期】    890301
【裁判案由】    詐欺
【裁判全文】
臺灣澎湖地方法院刑事判決                          八十八年度易字第一一九號
    公  訴  人  臺灣澎湖地方法院檢察署檢察官
    被      告  乙 ○ ○
    選任辯護人  丙○○
右列被告因詐欺案件，經檢察官提起公訴 (八十八年度偵字第二四七號) ，本院判決
如左：
    主    文
乙○○意圖為自己不法之所有，以詐術使人將本人之物交付，累犯，處有期徒刑伍月
。
    事    實
一、乙○○曾於民國八十三年間因竊盜案件，經台灣高等法院高雄分院判處有期徒刑
    三月確定，於八十五年九月十七日執行完畢，明知堆置於澎湖縣望安鄉○○村○
    ○路旁之砂石係澎湖縣政府所有，竟意圖為自己不法之所有，於八十六年五月間
    某日，至澎湖縣馬公市○○路十七號澎勇營造有限公司，向該公司負責人甲○○
    詐稱：上述砂石係其承包縣府潭門漁港之清港工程所得，願以新台幣（下同）一
    百六十萬元讓售，並立切結書保證上述砂石確為其所有，使甲○○不疑有詐，如
    數交付上述款項。嗣後甲○○前往上述地點運取砂石時，遭望安鄉公所報警取締
    及為當地居民抗爭時，始知受騙。
二、案經甲○○告訴由臺灣澎湖地方法院檢察署檢察官偵查起訴。
    理    由
一、訊據被告乙○○對在前開時、地，以一百六十萬元之價錢將上述砂石賣給甲○○
    之事實固供認不諱，惟辯稱伊根本無詐欺之意圖，上述砂石六年來長期為其占有
    、管理，且此期間縣府未曾對該廢土加以過問，而澎立營造工程有限公司負責人
    李百順亦同意將廢土送他，他自有相當理由可信，認該廢土之所有權為其所有，
    且其對於該廢土之來源、與縣府協議結果等情，於告訴人購買時，既均已據實相
    告，故其並未施用詐術云云。惟查：
  （一）證人李百順於本院八十八年十二月二十二日訊問時結證稱：「我是澎立營造
        工程有限公司負責人，被告約於二年前離職，我們曾經承包縣府潭門漁港之
        清港工程，當時處理廢土時，被告是我的下包，廢土是由被告處理的，而廢
        土要經縣府同意才能處理，我根本無權同意給被告，而且我也沒同意給被告
        。我們有收到八三澎府政二字第二九五九六號函」；復依八三澎府政二字第
    二九五九六號函內容可知，該函正本是行文給被告乙○○及澎立營造工程有
        限公司，而函件內容即稱：『該棄土處理部分既經本府83.4.26協調會議紀
        錄規定，已由望安鄉公所提出申請作為垃圾場覆土之用，本府也已原則上同
        意備查在案......，並不得移作他用』，再依被告乙○○曾於八十三年四月
        廿六日至縣府農業科參與縣府就潭門漁港修建三期工程所召開之協調會，而
        該協調會曾就廢土運棄問題加以討論，會中即討論望安鄉公所若有意就廢土
        移為他用，應循行政程序申請，此有前揭函件及該協調會紀錄影本在卷可按
        ，則被告當於八十三間即知，上述砂石，縣府已同意撥給望安鄉公所，則其
        自稱廢土係李百順同意將廢土送他，致其誤該廢土之所有權為其所有之詞，
        實不可採。
  （二）證人陳清志於本院八十八年十二月七日訊問時結證稱：「我任職縣府農業科
        漁港股，而潭門漁港之清港工程之契約當事人是縣府與澎立營造，被告可能
        是澎立在望安工地的負責人，當時合約是將所清廢土海拋，但被告未經縣府
        同意，就自行將廢土堆置在他自行尋找的陸上，依合約第十一條挖的廢土是
        屬於縣府所有，我們並未同意要把廢土給被告，被告的工程是在八十四年底
        左右才驗收」，此復有該工程合約書在卷可憑，則被告未依約行事，自是甚
        明。證人郁國麟雖於同日結證稱：「依經驗法則，廢土應屬被告所有」，然
        依前揭縣府函件、協調會紀錄及證人陳清志之證詞，則證人郁國麟之證言，
        並不能為有利被告之認定，附此敘明。
        是被告乙○○所辯均與事實不符，要屬卸責之詞，不足採信。被告犯罪事證
        明確，堪以認定，應予依法論科。
二、核被告乙○○所為，係犯刑法第三百三十九條第一項之詐欺取財罪。又被告乙○
    ○有事實欄所載之犯罪、科刑執行情形，此有本院刑案被告全國前案紀錄表在卷
    可按，其於受有期徒刑之執行完畢後，五年以內再犯有期徒刑以上之本罪，為累
    犯，應依法加重其刑。爰審酌被告詐得之款項尚非極鉅，又已與被害人和解，被
    害人亦當庭陳明願原諒被告與其犯後態度尚屬良好，及犯罪目的、手段等情狀，
    量處如主文所示之刑。
據上論斷，應依刑事訴訟法第二百九十九條第一項前段，刑法第三百三十九條第一項
、第四十七條，罰金罰鍰提高標準條例第一條前段，判決如主文。
中    華    民    國      八十九 年      三      月       一       日
                              臺 灣 澎 湖 地 方 法 院 刑 事 庭
                                    法    官  陳     梅     欽
右正本證明與原本無異。
如不服本判決，應於判決送達後十日內，向本院提出上訴狀（須附繕本）。
中    華    民    國      八十九      年      三      月       三       日
                                    書 記 官  鄭     智     文
參考法條：
刑法第三百三十九條第一項：
意圖為自己或第三人不法之所有，以詐術使人將本人或第三人之交付者，處五年以下
有期徒刑、拘役或科或併科一千元以下罰金。


司法院資訊處製作；財團法人民間司法改革基金會備份。
